---
title: "R pacakge: ncarbe"
author: "Sungpil Han"
date: "2017-09-22"
output: 
  html_document:
    toc: true
    df_print: kable
    keep_md: true
editor_options: 
  chunk_output_type: console
---

```{r setup, include=FALSE}
knitr::opts_chunk$set(echo = TRUE)
```

# 개요

`NonCompart` 패키지를 사용해서 2x2 생동성시험의 분산분석 등을 손쉽게 해주는 패키지입니다.
지원하는 계산은 다음과 같습니다.

|parameters | statistics|
|---|--------------------------------------------------------------------------------------|
| `AUClast` | Analysis of variance, between and within subject variability, least square means, confidence interval, and sample size |
| `Cmax` | Analysis of variance, between and within subject variability, least square means, confidence interval, and sample size |
| `Tmax` | Wilcoxon Signed-Rank Test and Hodges-Lehmann Estimate | 


# 설치

```{r installation, eval = FALSE}
install.packages('devtools')
devtools::install_github('asancpt/ncarbe')
```

# 실행

## 예제 데이타 (시뮬레이션 데이타)

2x2 생동성시험 디자인으로 36명의 데이타를 생성하여 시뮬레이션 한 것입니다. (배균섭 교수님 `pk1coma.R` 사용)

```{r}
file <- system.file('example', 'beConc.csv', package = 'ncarbe')
concData <- read.csv(file, as.is = TRUE)
head(concData)
```

## 자료 탐색

그림을 그려보면 다음과 같습니다.
```{r message = FALSE, fig.width=8, fig.height = 12}
library(ggplot2)
library(dplyr)

concData %>% 
  ggplot(aes(x = TIME, y = CONC, group = TRT, color = TRT)) +
  geom_line(size = 0.5, alpha = 0.8) +
  geom_point(size = 1, alpha = 0.5) +
  xlab('Time (hr)') +
  ylab('Concentrationg (ng/mL)') +
  facet_wrap( ~ SUBJ, ncol = 4)
```

## 생동성 분석

`beNCA()` 함수를 사용하여 분석한 결과입니다.

### method = 'kbe'

```{r }
library(ncarbe)
beNCA(concData)     # method = 'kbe'
```

### method = 'nlme'

```{r }
beNCA(concData, method = 'nlme')
```

# Reference

- `r format(citation('NonCompart'), style = 'html')`
- `r format(citation('ncarbe'), style = 'html')`
- `r format(citation('nlme'), style = 'html')`
